fr: Accessoires inclus dans le jeu de raquettes: Balles; Sac/étui de transport; Cônes/cibles; Livret d’instructions; Filet; Poteaux/support de filet; Pompe; Raquettes; Volants; Autre
cs: Vybavení sady raketových hraček, které jsou součástí: Míčky; Taška/pouzdro na přenášení; Kužely/terče; Návod; Síť; Sloupky sítě / stojan; Pumpička; Rakety/pálky; Košíčky; Ostatní
nl: Racketspeelgoedset meegeleverde uitrusting: Ballen; Draagtas/-koffer; Kegels/doelen; Instructieboekje; Net; Netpalen/standaard; Pomp; Rackets/paddles; Shuttles; Overig
pl: W zestawie znajduje się zestaw zabawek rakietowych: Piłki; Torba/pokrowiec; Pachołki/cele; Instrukcja; Siatka; Słupki/stojak do siatki; Pompka; Rakiety/paletki; Lotki; Inne
en: Racquet toy set equipment included: Balls; Carrying bag/case; Cones/targets; Instruction booklet; Net; Net posts/stand; Pump; Rackets/Paddles; Shuttlecocks; Other
zh-CN: 球拍玩具套装所含设备: 球; 便携袋/盒; 锥形桶/目标; 说明书; 球网; 网柱/支架; 充气泵; 球拍; 羽毛球; 其他
tr: Dahil olan raket oyuncak seti ekipmanları: Toplar; Taşıma çantası/kılıfı; Koniler/hedefler; Kullanım kitapçığı; File; File direkleri/standı; Pompa; Raketler/Raket paletleri; Badminton topları; Diğer
nb: Racketlekesett inkludert: Baller; Bæreveske/etui; Kjegler/blink; Instruksjonshefte; Nett; Nettstolper/stativ; Pumpe; Racketer/padelracketer; Fjærballer; Annet
sv: Ingående utrustning i racketleksaksset: Bollar; Bärväska/fodral; Koner/måltavlor; Instruktionshäfte; Nät; Nätstolpar/ställning; Pump; Racketar/spadar; Fjäderbollar; Övrigt
hu: Mellékelt ütősjáték-készlet: Labdák; Hordozótáska/tok; Bóják/célpontok; Használati útmutató; Háló; Hálótartó oszlopok/állvány; Pumpa; Ütők; Tollaslabdák; Egyéb
bg-BG: Включено оборудване в комплекта играчки с ракети: Топки; Чанта/калъф за пренасяне; Конуси/мишени; Книжка с инструкции; Мрежа; Стълбове за мрежа/стойка; Помпа; Ракети/хилки; Пера за бадминтон; Друго
hr-HR: Uključena oprema za komplet igračaka s reketima: Loptice; Torba/kovčeg za nošenje; Čunjevi/mete; Knjižica s uputama; Mreža; Stupovi/stalak za mrežu; Pumpa; Reketi/palice; Loptice za badminton; Ostalo
ja: ラケットおもちゃセット付属品: ボール; キャリーバッグ/ケース; コーン/ターゲット; 取扱説明書; ネット; ネット支柱/スタンド; ポンプ; ラケット/パドル; シャトルコック; その他
el: Περιλαμβάνεται σετ παιχνιδιών με ρακέτες: Μπαλάκια; Τσάντα/θήκη μεταφοράς; Κώνοι/στόχοι; Φυλλάδιο οδηγιών; Δίχτυ; Ορθοστάτες/βάση διχτυού; Τρόμπα; Ρακέτες; Φτερά; Άλλο
pt-BR: Conjunto de brinquedo de raquete equipamento incluído: Bolas; Mochila/estojo de transporte; Cones/alvos; Livreto de instruções; Rede; Postes/suporte da rede; Bomba; Raquetes; Petecas; Outros
th: ชุดอุปกรณ์ของเล่นแร็กเก็ต ประกอบด้วย: ลูกบอล; กระเป๋า/เคสพกพา; กรวย/เป้าหมาย; คู่มือแนะนำ; ตาข่าย; เสา/โครงตาข่าย; ที่สูบลม; ไม้แร็กเก็ต/ไม้ตี; ลูกขนไก่; อื่นๆ
ko: 라켓 장난감 세트 구성품 포함: 공; 운반용 가방/케이스; 콘/표적; 설명서; 네트; 네트 기둥/스탠드; 펌프; 라켓/패들; 셔틀콕; 기타
de: Enthaltene Ausstattung des Schlägerspielzeug-Sets: Bälle; Tragetasche/-koffer; Kegel/Ziele; Anleitungsheft; Netz; Netzpfosten/-ständer; Pumpe; Schläger/Paddel; Federbälle; Sonstige
ru: Комплектация набора ракеток-игрушек: Мячи; Сумка/чехол для переноски; Конусы/мишени; Буклет с инструкциями; Сетка; Стойки/подставка для сетки; Насос; Ракетки; Воланы; Другое
da: Ketsjerlegetøjssæt medfølger: Bolde; Bæretaske/-kuffert; Kegler/mål; Instruktionshæfte; Net; Netstolper/stativ; Pumpe; Ketchere/bat; Fjerbolde; Andet
fi: Toimitukseen sisältyvät mailalelusetin varusteet: Pallot; Kantolaukku/-kotelo; Kartiot/maalit; Ohjekirja; Verkko; Verkkotolpat/teline; Pumppu; Mailat; Sulkapallot; Muu
sl-SI: Vključena oprema v kompletu igrač z loparji: Žogice; Nosilna torba/kovček; Stožci/tarče; Knjižica z navodili; Mreža; Stojala za mrežo; Tlačilka; Loparji; Žogice za badminton; Drugo
it: Set di giocattoli con racchetta incluso: Palline; Borsa da trasporto/custodia; Coni/bersagli; Libretto di istruzioni; Rete; Pali per rete/supporto; Pompa; Racchette; Volani; Altro
vi: Bộ đồ chơi vợt bao gồm các dụng cụ cần thiết.: Bóng; Túi/hộp đựng; Cọc tiêu/Mục tiêu; Sách hướng dẫn; Lưới; Trụ/Giá đỡ lưới; Bơm; Vợt; Quả cầu lông; Khác
es: Equipo incluido del juego de raquetas de juguete: Pelotas; Bolsa/estuche de transporte; Conos/blancos; Folleto de instrucciones; Red; Postes de red/soporte; Bomba; Raquetas/Palas; Volantes; Otro
lt-LT: Įtrauktos raketės žaislų rinkinio įrangos dalys: Kamuoliukai; Nešiojimo krepšys / dėklas; Kūgeliai / taikiniai; Instrukcijų knygelė; Tinklas; Tinklo stulpai / stovas; Pompa; Raketės / irkliukai; Skrajukai; Kita
sk-SK: Sada hračkárskych rakiet v cene: Loptičky; Taška/puzdro na prenášanie; Kužele/terče; Informačná brožúra; Sieť; Stĺpiky/stojan na sieť; Pumpa; Rakety/pádla; Bedmintonové košíky; Iné
pt-PT: Conjunto de raquetes de brincar com todo o equipamento incluído: Bolas; Saco/estojo de transporte; Cones/alvos; Folheto de instruções; Rede; Postes/suporte para rede; Bomba; Raquetes/pás; Volantes; Outro
zh-TW: 球拍玩具組內含裝備: 球; 收納袋/盒; 標誌錐/目標物; 說明書; 網子; 網柱/立架; 打氣筒; 球拍/拍; 羽毛球; 其他
ro-RO: Set de jucării cu rachetă inclus: Mingi; Geantă/husă de transport; Conuri/ținte; Broșură cu instrucțiuni; Fileu; Stâlpi/suport pentru fileu; Pompă; Rachete/palete; Fluturași; Altele